【裁判字號】    99,審訴,36
【裁判日期】    990211
【裁判案由】    違反毒品危害防制條例
【裁判全文】
臺灣新竹地方法院刑事判決              99年度審訴字第36號
公  訴  人  臺灣新竹地方法院檢察署檢察官
被      告  甲○○
上列被告因違反毒品危害防制條例案件，經檢察官提起公訴（98
年度毒偵字第1553號），本院合議庭評議改依簡式審判程序審理
，並判決如下：
    主  文
甲○○施用第一級毒品，累犯，處有期徒刑捌月；又施用第二級
毒品，累犯，處有期徒刑玖月，扣案之甲基安非他命壹包（驗餘
淨重零點壹陸柒公克），沒收銷燬之。應執行有期徒刑壹年貳月
。扣案之甲基安非他命壹包（驗餘淨重零點壹陸柒公克），沒收
銷燬之。
    事  實
一、甲○○於民國94年間因4 犯施用毒品案件，經本院以94年度
    訴字第453 號判決判處有期徒刑7 月、8 月確定；又於同年
    間因5 犯施用毒品案件，經本院以94年度易字第686 號判決
    判處有期徒刑8 月確定；上開2 罪經接續執行，於96年6 月
    30日執行完畢。
二、甲○○於87年間因初犯施用毒品案件，經本院以87年度毒聲
    字第197 號裁定送觀察、勒戒後，認無繼續施用毒品之傾向
    ，於87年7 月22日執行完畢釋放，由臺灣新竹地方法院檢察
    署檢察官以87年度偵字第4361號為不起訴處分；復於88年間
    因2 犯施用毒品案件，經本院以88年度毒聲字第352 號裁定
    送觀察、勒戒後，因有繼續施用毒品之傾向，再經本院以88
    年度毒聲字第1645號裁定令入戒治處所施以強制戒治，刑責
    部分則經本院以88 年度竹簡字第485 號判決判處有期徒刑6
    月確定；又於91年間因3 犯施用毒品案件，經本院以91年度
    毒聲字第1111號裁定令入戒治處所施以強制戒治，刑責部分
    則經臺灣高等法院以92年度上易字第1473號判決判處有期徒
    刑8 月確定。
三、詎仍不知悔改，復分為：（一）基於施用第一級毒品海洛因
    之犯意，於98年9 月15日下午4時30 分許為警採尿之時回溯
    26小時內之某時許（惟應扣除自同日下午2 時40分許為警逮
    捕時迄採尿止之時間），在不詳處所，以不詳方式，施用第
    一級毒品海洛因1 次；（二）另基於施用第二級毒品甲基安
    非他命之犯意，於同年月12日晚間8 時許，在其住處，以將
    第二級毒品甲基安非他命置於玻璃球吸食器內，再以火燒烤
    ，吸其煙霧之方式，施用第二級毒品甲基安非他命1 次。嗣
    為警於同年月15日下午2 時40分許，在新竹市○○路24巷10
    號B1地下室查獲，經其同意搜索，扣得甲基安非他命1 包（
    驗餘淨重0.167 公克），另經採集其尿液送驗，呈鴉片（嗎
    啡）類陽性反應、安非他命類陽性反應，而查悉上情。
四、案經新竹市警察局第三分局報告臺灣新竹地方法院檢察署檢
    察官偵查起訴。
    理  由
一、被告甲○○所犯毒品危害防制條例第10條第1 項施用第一級
    毒品罪及同條例第2 項施用第二級毒品罪，均非為死刑、無
    期徒刑、最輕本刑為3 年以上有期徒刑之罪或高等法院管轄
    第一審案件，其於準備程序進行中先就被訴事實為有罪之陳
    述，本院認為合於刑事訴訟法第273 條之1 第1 項之規定，
    裁定進行簡式審判程序，先予敘明。
二、認定犯罪事實所憑之證據及理由：
（一）被告甲○○於警詢、檢察官訊問時及本院準備程序、簡式
      審判程序訊問時，均坦白承認。
（二）新竹市警察局第三分局扣押筆錄、扣押物品目錄表、台灣
      檢驗科技股份有限公司濫用藥物檢驗報告、新竹市警察局
      毒品犯罪嫌疑人尿液採驗作業管制紀錄、行政院衛生署草
      屯療養院鑑定書各1 份、扣案毒品照片4 張，證明被告有
      施用第一、二級毒品之事實。
三、論罪科刑之理由：
（一）核被告所為，分別係犯毒品危害防制條例第10條第1 項之
      施用第一級毒品罪、同條第2 項之施用第二級毒品罪。其
      施用前、後持有第一級毒品海洛因、第二級毒品甲基安非
      他命之低度行為，應分別為施用之高度行為所吸收，均不
      另論罪。
（二）其所犯上開2 罪，犯意各別，行為不同，應予分論併罰。
（三）被告前有事實欄一、所載之前科犯行，於96年6 月30日徒
      刑期滿執行完畢出監，有臺灣新竹地方法院檢察署刑案資
      料查註紀錄表及臺灣高等法院被告前案紀錄表各1 份在卷
      可供參考，其受徒刑之執行完畢後，5 年之內再犯有期徒
      刑以上刑之上開各罪，均為累犯，均應依法加重其刑。
（四）爰審酌被告經執行觀察勒戒、強制戒治後仍未戒除毒癮、
      施用毒品嚴重危害其身心健康、施用海洛因與甲基安非他
      命之次數及坦承犯行態度良好等一切情狀，分別量處如主
      文所示之刑，並定其應執行之刑。
（五）扣案之第二級毒品甲基安非他命1 包（驗餘淨重0.167 公
      克），應依毒品危害防制條例第18條第1 項前段之規定，
      沒收銷燬之。
四、適用法律：
（一）刑事訴訟法第273條之1 、第299條第1項前段。
（二）毒品危害防制條例第10條第1項、第2 項、第18條第1項前
      段。
（三）刑法第11條、第47條第1 項、第51條第5 款。
本案經檢察官黃英彥到庭執行職務。
中    華    民    國    99    年    2     月    11    日
                        刑事第九庭  法  官  魏瑞紅
以上正本證明與原本無異。
如不服本判決應於收受本判決後10日內向本院提出上訴書狀，上
訴書狀應敘述具體理由。上訴書狀未敘述上訴理由者，應於上訴
期間屆滿後20日內補提理由書狀於本院( 均須按他造當事人之人
數附繕本 )「切勿逕送上級法院」。
                                    書記官  劉雅文
中    華    民    國    99    年    2     月    11    日
附錄本案論罪科刑所適用法條全文：
毒品危害防制條例第10條
施用第一級毒品者，處6月以上5年以下有期徒刑。
施用第二級毒品者，處3年以下有期徒刑。

司法院資訊處製作；財團法人民間司法改革基金會備份。
